臺灣臺北地方法院刑事判決　　　　　　　 96年度易字第460號
公　訴　人　臺灣臺北地方法院檢察署檢察官
被　　　告　甲○○
上列被告因竊盜案件，經檢察官提起公訴（九十六年度偵字第二
一四四號），被告於準備程序進行中就被訴事實為有罪之陳述，
經本院告知簡式審判程序意旨，並聽取公訴人及被告之意見後，
本院合議庭裁定改由受命法官獨任依簡式審判程序審理，並判決
如下：
    主  文
甲○○竊盜，累犯，處有期徒刑陸月，如易科罰金以新臺幣壹仟
元折算壹日。
    事  實
一、甲○○前因竊盜案件，經臺灣士林地方法院以九十一年度士
    簡字第三三六號判處有期徒刑七月，緩刑四年確定；復於緩
    刑期內再犯竊盜罪，經本院以九十二年度易字第六一四號判
    處有期徒刑八月確定，前開緩刑之宣告遂被撤銷，上開二罪
    經定應執行刑為有期徒刑一年二月後，甲○○於民國九十二
    年六月三十日入監執行，並於九十三年二月二十八日縮刑期
    滿執行完畢。惟其又因竊盜案件，經臺灣士林地方法院以九
    十二年度簡字第三五六號判處有期徒刑六月確定，遂於九十
    三年三月一日入監接續執行，並於九十三年十月五日假釋出
    監，嗣於九十四年一月十一日保護管束期滿，假釋未被撤銷
    ，徒刑即以已執行論。詎猶不知悔改，基於意圖為自己不法
    所有之犯意，於九十六年一月六日下午三時二分許，在臺北
    縣新店市○○路○段一號之家福股份有限公司台北新店分公
    司賣場內，徒手竊取陳列在架上之金門五十八度C 高粱酒三
    瓶與高級爪夾兩個，總計價值新臺幣一千三百二十二元，得
    手後將之藏放於褲腰間及口袋內，並快速通過防盜感應門欲
    離開現場，惟經賣場工作人員發覺而當場查獲。
二、案經臺北縣政府警察局新店分局移送臺灣台北地方法院檢察
    署檢察官偵查後起訴。
    理  由
一、本案被告甲○○所犯之罪，並非法定刑為死刑、無期徒刑或
    最輕本刑三年以上有期徒刑之罪，亦非高等法院管轄第一審
    之案件，而被告於本院準備程序中就被訴事實已為有罪之陳
    述，本院合議庭乃依刑事訴訟法第二百七十三條之一第一項
    規定，裁定由受命法官獨任進行簡式審判程序。又簡式審判
    程序之證據調查，依刑事訴訟法第二百七十三條之二規定，
    不受同法第一百五十九條第一項審判外陳述排除之限制，再
    被告對於卷內之各項證據，亦不爭執證據能力，故卷內所列
    之各項證據，自得作為證據，先予敘明。
二、前述竊盜之犯罪事實，業據被告於本院審理時坦承不諱，核
    與證人即前述賣場安全課助理謝志偉於檢察官偵訊時證述之
    情節相符。此外，復有扣押物品目錄表、贓物認領保管單各
    一紙、賣場監視器翻拍照片四張及贓物照片二張在卷可稽，
    足見被告前開自白確與事實相符，應堪採信。故本件事證明
    確，被告犯行堪以認定。
三、核被告甲○○所為，係犯刑法第三百二十條第一項之普通竊
    盜罪。被告有如事實欄所載之犯罪科刑執行情形，有臺灣高
    等法院被告全國前案紀錄表一份在卷可查，其於有期徒刑執
    行完畢後，五年以內故意再犯本件有期徒刑以上之罪，為累
    犯，應依刑法第四十七條第一項規定加重其刑。爰審酌被告
    有如事實欄所載之多次竊盜前科，竟於執行完畢後再為本件
    竊盜犯行，可見其尚不知悔悟，惟參酌其犯罪所得價值不高
    ，犯罪後坦承犯行，態度尚佳等一切情狀，量處如主文所示
    之刑，並諭知易科罰金之折算標準。
據上論斷，應依刑事訴訟法第二百七十三條之一第一項、第二百
九十九條第一項前段，刑法第三百二十條第一項、第四十七條第
一項、第四十一條第一項前段、刑法施行法第一條之一，判決如
主文。
本案經檢察官張友寧到庭執行職務。
中　　華　　民　　國　　96　　年　　4　　月　 　9   　日
　　　　　　　　　刑事第三庭    法　官　游士珺
上正本證明與原本無異。
如不服本判決，應於判決送達後10日內向本院提出上訴狀（應抄
附繕本）。告訴人或被害人如對於本判決不服者，應具備理由請
求檢察官上訴，其上訴期間之計算係以檢察官收受判決正本之日
期為準。
                                書記官  林素霜
中　　華　　民　　國　　96　　年　　4 　　月　　9 　　日
附錄本案論罪科刑法條全文
中華民國刑法第320條
意圖為自己或第三人不法之所有，而竊取他人之動產者，為竊盜
罪，處5年以下有期徒刑、拘役或500元以下罰金。
意圖為自己或第三人不法之利益，而竊佔他人之不動產者，依前
項之規定處斷。
前二項之未遂犯罰之。
